臺灣板橋地方法院刑事判決             100年度訴字第1307號
公  訴  人  臺灣板橋地方法院檢察署檢察官
被      告  吳信才
上列被告因違反毒品危害防制條例案件，經檢察官提起公訴（10
0 年度毒偵字第2122號），被告於本院準備程序中就被訴事實為
有罪之陳述，經告知被告簡式審判程序之旨，並聽取當事人之意
見後，本院裁定進行簡式審判程序，判決如下：
    主  文
吳信才施用第一級毒品，累犯，處有期徒刑拾月，扣案之注射針
筒壹支沒收之；又施用第二級毒品，累犯，處有期徒刑伍月。應
執行有期徒刑壹年壹月，扣案之注射針筒壹支沒收之。
    事  實
一、吳信才前因施用毒品案件，經本院裁定送觀察、勒戒後，因
    認無繼續施用毒品之傾向，而於民國88年11月17日觀察、勒
    戒執行完畢釋放，並經臺灣板橋地方法院檢察署檢察官以88
    年度毒偵字第2214號不起訴處分確定（起訴書誤載為87年度
    偵字第12343 號）。其於上開觀察、勒戒執行完畢釋放後之
    5 年內，復因施用毒品案件，經本院以89年度重簡字第732
    號判處有期徒刑6 月確定；復經本院以91年度重簡字第242
    號判處有期徒刑6 月確定；又經本院以92年度簡字第3014號
    判處有期徒刑6 月，再經本院管轄之第二審合議庭以92年度
    簡上字第454 號判決駁回上訴確定，嗣均已執行完畢。其後
    復又因施用毒品案件，經本院以95年度訴字第937 號判處有
    期徒刑7 月確定；且又經本院以96年度訴字第73號判處有期
    徒刑8 月確定。嗣經入監執行後，上開二案復經本院以96年
    度聲減字第1861號裁定減刑確定，而於96年9 月27日期滿執
    行完畢。再因施用毒品案件，經本院以98年度訴字第849 號
    判處有期徒刑10月確定，於99年6 月24日執行完畢。詎猶不
    知悛悔，竟基於施用第二級毒品甲基安非他命之犯意，於10
    0 年3 月9 日凌晨2 時許，在新北市○○區○○街57巷34弄
    65號住處，以甲基安非他命放入玻璃球燒烤之方式，施用甲
    基安非他命1 次。復基於施用第一級毒品海洛因之犯意，於
    同日凌晨3 時許，在上開住處，以針筒注射之方式，施用海
    洛因1 次。嗣於100 年3 月9 日5 時50分許，在新北市○○
    區○○路26巷20弄3 號前為警查獲，並扣得其所有供己施用
    海洛因所用之注射針筒1 支，經同意為警採尿送驗後，其結
    果呈甲基安非他命與嗎啡陽性反應，始悉上情。
二、案經新北市政府警察局樹林分局移送臺灣板橋地方法院檢察
    署檢察官偵查起訴。
    理  由
一、按除被告所犯為死刑、無期徒刑、最輕本刑為3 年以上有期
    徒刑之罪或高等法院管轄第一審案件者外，於第一次審判期
    日前之準備程序進行中，被告先就被訴事實為有罪之陳述時
    ，審判長得告知被告簡式審判程序之旨，並聽取當事人、代
    理人、辯護人及輔佐人之意見後，裁定進行簡式審判程序，
    刑事訴訟法第273 條之1 第1 項定有明文。經核本件被告所
    犯係死刑、無期徒刑、最輕本刑為3 年以上有期徒刑以外之
    罪，其於準備程序中就被訴事實為有罪之陳述，經法官告知
    簡式審判程序之旨，並聽取公訴人、被告之意見後，本院爰
    依首揭規定，合議裁定由受命法官獨任進行簡式審判程序，
    合先敘明。
二、上揭犯罪事實，業據被告吳信才於本院審理時坦承不諱，且
    其於100 年3 月9 日所採驗之尿液，經送往臺灣檢驗科技股
    份有限公司以GC/ MS方法（氣相層析/ 質譜儀法）檢驗，結
    果均確呈第一級毒品海洛因代謝後嗎啡及第二級毒品甲基安
    非他命之陽性反應，此有該公司100 年3 月30日出具之濫用
    藥物檢驗報告（報告編號：UL/2011/00000000）、新北市政
    府警察局保安警察大隊搜索扣押筆錄、扣押物品目錄表各1
    紙在卷可稽，復有扣案之注射針筒1 支可資佐證，足認被告
    上揭自白核與事實相符，應堪採信。綜上，本件事證明確，
    被告犯行應堪認定，應依法論科。
三、核被告所為，係犯毒品危害防制條例第10條第1 項之施用第
    一級毒品罪及同條第2 項之施用第二級毒品罪。被告施用第
    一級毒品海洛因及第二級毒品甲基安非他命前持有海洛因及
    甲基安非他命之低度行為，均為施用之高度行為所吸收，均
    不另論罪。又被告先後施用第一級毒品及第二級毒品之犯行
    ，犯意各別、行為互殊，應予分論併罰。又被告有事實欄所
    載之科刑紀錄與執行情形，有臺灣高等法院被告前案紀錄表
    1 份在卷可查，其於有期徒刑執行完畢後5 年以內，故意再
    犯本件有期徒刑以上之二罪，均為累犯，俱應依刑法第47條
    第1 項之規定加重其刑。爰審酌被告曾因施用毒品犯行受觀
    察勒戒及強制戒治執行，仍漠視法令禁制而犯本罪，顯未知
    所戒慎，惟兼衡其施用毒品所生危害，實以自戕身心健康為
    主，對於他人生命、身體、財產等法益，尚無明顯而重大之
    實害，暨其犯罪後坦認犯行之態度等一切情狀，就其前開所
    犯之罪，分別量處如主文所示之刑，並定其應執行之刑，以
    示懲儆。
四、扣案之注射針筒1 支，係被告所有且供本件施用海洛因犯行
    所用之物，業據其供承在卷（本院卷第36頁反面），爰依刑
    法第38條第1 項第2 款之規定宣告沒收。
據上論斷，應依刑事訴訟法第273 條之1 第1 項、第299 條第1
項前段，毒品危害防制條例第10條第1 項、第2 項，刑法第11條
前段、第47條第1 項、第51條第5 款、第38條第1 項第2 款，判
決如主文。
本案經檢察官張瑞玲到庭執行職務。
中    華    民    國    100    年    8    月    18    日
                  刑事第十六庭      法  官    魏俊明
上列正本證明與原本無異。
如不服本判決，應於判決送達後10日內敘明上訴理由，向本院提
出上訴狀 (應附繕本) ，上訴於臺灣高等法院。其未敘述上訴理
由者，應於上訴期間屆滿後20日內向本院補提理由書「切勿逕送
上級法院」。
                                    書記官    陳香君
中    華    民    國   100    年    8     月    18    日
附錄本案論罪科刑法條全文：
毒品危害防制條例第10條
施用第一級毒品者，處6 月以上5 年以下有期徒刑。
施用第二級毒品者，處3 年以下有期徒刑。